Minutes et répertoires du notaire Auguste Pierre LEROY, 6 novembre 1813 - 3 octobre 1826 (étude XVII)
Archives nationales
Minutes et répertoires du notaire Auguste Pierre LEROY (étude XVII)
6 novembre 1813 - 3 octobre 1826
MC/ET/XVII/1140 - MC/ET/XVII/1184, MC/RE/XVII/9 - MC/RE/XVII/11
Etude XVII; Leroy, Auguste-Pierre
Archives nationales de France
Minutes et répertoires: la loi 2008-696 du 15 juillet 2008 relative aux archives a fixé à 75 ans à compter de la date de l'acte, ou à 25 ans à compter de la date du décès de l'intéressé si ce délai est plus bref, le délai de communication des minutes et répertoires des notaires; ce délai est porté à 100 ans à compter de la date de l'acte si le document se rapporte à un mineur (code du Patrimoine, articles L213-2, 4e d et 5e).
Autres documents de l'étude (dossiers de clients, comptabilité...): s'agissant d'archives privées, ces documents sont communicables selon les modalités fixées par le déposant ou le donateur.
Certains documents ne sont pas accessibles en raison de leur mauvais état de conservation.
Versement
Accès aux instruments de recherche de tous les notaires de l’étude XVII
Archives de l'étude XVII
- Minutes de Auguste Pierre LEROY, 6 novembre 1813 - 3 octobre 1826; MC/ET/XVII/1140 - MC/ET/XVII/1184
  - Minutes. 1813, 6 novembre - 1814, juillet, 6 novembre 1813 - juillet 1814; MC/ET/XVII/1140
    Informations concernant le classement:
    Le niveau inférieur de description, quand il existe, correspond aux minutes d'actes. Toutes les minutes ne sont pas forcément décrites une à une. Les descriptions de ces minutes sont plus ou moins détaillées.
  - Minutes. 1814, août - 1814, décembre, août 1814 - décembre 1814; MC/ET/XVII/1141
    Informations complémentaires:
  - Minutes. 1815, janvier - 1815, juin, janvier 1815 - juin 1815; MC/ET/XVII/1142
  - Minutes. 1815, juillet - 1815, décembre, juillet 1815 - décembre 1815; MC/ET/XVII/1143
  - Minutes. 1816, janvier - 1816, avril, janvier 1816 - avril 1816; MC/ET/XVII/1144
  - Minutes. 1816, mai - 1816, août, mai 1816 - août 1816; MC/ET/XVII/1145
  - Minutes. 1816, septembre - 1816, décembre, septembre 1816 - décembre 1816; MC/ET/XVII/1146
  - Minutes. 1817, janvier - 1817, avril, janvier 1817 - avril 1817; MC/ET/XVII/1147
  - Minutes. 1817, mai - 1817, juillet, mai 1817 - juillet 1817; MC/ET/XVII/1148
  - Minutes. 1817, août - 1817, octobre, août 1817 - octobre 1817; MC/ET/XVII/1149
  - Minutes. 1817, novembre - 1817, décembre, novembre 1817 - décembre 1817; MC/ET/XVII/1150
  - Minutes. 1818, janvier - 1818, février, janvier 1818 - février 1818; MC/ET/XVII/1151
  - Minutes. 1818, mars - 1818, avril, mars 1818 - avril 1818; MC/ET/XVII/1152
  - Minutes. 1818, mai - 1818, juin, mai 1818 - juin 1818; MC/ET/XVII/1153
  - Minutes. 1818, juillet, juillet 1818; MC/ET/XVII/1154
  - Minutes. 1818, août - 1818, septembre, août 1818 - septembre 1818; MC/ET/XVII/1155
  - Minutes. 1818, octobre - 1818, novembre, octobre 1818 - novembre 1818; MC/ET/XVII/1156
  - Minutes. 1818, décembre, décembre 1818; MC/ET/XVII/1157
  - Minutes. 1819, janvier - 1819, février, janvier 1819 - février 1819; MC/ET/XVII/1158
  - Minutes. 1819, mars - 1819, mai, mars 1819 - mai 1819; MC/ET/XVII/1159
  - Minutes. 1819, juin - 1819, juillet, juin 1819 - juillet 1819; MC/ET/XVII/1160
  - Minutes. 1819, août - 1819, septembre, août 1819 - septembre 1819; MC/ET/XVII/1161
  - Minutes. 1819, octobre - 1819, décembre, octobre 1819 - décembre 1819; MC/ET/XVII/1162
  - Minutes. 1820, janvier - 1820, mars, janvier 1820 - mars 1820; MC/ET/XVII/1163
  - Minutes. 1820, avril - 1820, mai, avril 1820 - mai 1820; MC/ET/XVII/1164
  - Minutes. 1820, juin - 1820, août, juin 1820 - août 1820; MC/ET/XVII/1165
  - Minutes. 1820, septembre - 1820, décembre, septembre 1820 - décembre 1820; MC/ET/XVII/1166
  - Minutes. 1821, janvier - 1821, avril, janvier 1821 - avril 1821; MC/ET/XVII/1167
  - Minutes. 1821, mai - 1821, août, mai 1821 - août 1821; MC/ET/XVII/1168
  - Minutes. 1821, septembre - 1821, décembre, septembre 1821 - décembre 1821; MC/ET/XVII/1169
  - Minutes. 1822, janvier - 1822, avril, janvier 1822 - avril 1822; MC/ET/XVII/1170
  - Minutes. 1822, mai - 1822, août, mai 1822 - août 1822; MC/ET/XVII/1171
  - Minutes. 1822, septembre - 1822, décembre, septembre 1822 - décembre 1822; MC/ET/XVII/1172
  - Minutes. 1823, janvier - 1823, avril, janvier 1823 - avril 1823; MC/ET/XVII/1173
  - Minutes. 1823, mai - 1823, août, mai 1823 - août 1823; MC/ET/XVII/1174
  - Minutes. 1823, septembre - 1823, décembre, septembre 1823 - décembre 1823; MC/ET/XVII/1175
  - Minutes. 1824, janvier - 1824, mars, janvier 1824 - mars 1824; MC/ET/XVII/1176
  - Minutes. 1824, avril - 1824, mai, avril 1824 - mai 1824; MC/ET/XVII/1177
  - Minutes. 1824, juin - 1824, août, juin 1824 - août 1824; MC/ET/XVII/1178
  - Minutes. 1824, septembre - 1824, décembre, septembre 1824 - décembre 1824; MC/ET/XVII/1179
  - Minutes. 1825, janvier - 1825, avril, janvier 1825 - avril 1825; MC/ET/XVII/1180
  - Minutes. 1825, mai - 1825, août, mai 1825 - août 1825; MC/ET/XVII/1181
  - Minutes. 1825, septembre - 1825, décembre, septembre 1825 - décembre 1825; MC/ET/XVII/1182
  - Minutes. 1826, janvier - 1826, avril, janvier 1826 - avril 1826; MC/ET/XVII/1183
  - Minutes. 1826, mai - 3 octobre, mai - 3 octobre 1826; MC/ET/XVII/1184
- Répertoire(s) de Auguste Pierre LEROY, 6 novembre 1813 - 20 juin 1832; MC/RE/XVII/9 - MC/RE/XVII/11
  - Répertoire. 1813, 6 novembre - 1817, 6 novembre 1813 - 1817; MC/RE/XVII/9
    Informations concernant le classement et la cotation:
    Le niveau inférieur de description, quand il existe, correspond aux mentions d'actes contenues dans le répertoire. Parmi celles-ci, certaines peuvent y être décrites, de manière plus ou moins détaillée. Pour consulter l'acte proprement dit, il convient de rechercher la cote au niveau des articles (registre ou liasse) des minutes du notaire (cote de type 'MC/ET').
    - Inventaire après décès de Jean Boudet, à Lay, près de Paris, où il demeurait., 15 novembre 1813
      Mention dans le répertoire du notaire coté:
      MC/RE/XVII/9
      Informations concernant le classement et la cotation du document:
      Attention: la cote de répertoire (de type 'MC/RE') ne permet pas de consulter la minute de l'acte. ll convient de rechercher la cote de la minute (de type 'MC/ET') au niveau des articles (registre ou liasse) de minutes du notaire.
      L'accès aux images numérisées des pages du répertoire se fait au niveau de description supérieur (' Répertoire du notaire '), rubrique ' Consulter les archives numérisées associées'.
      Origine de l'information:
      Base Miriad 2 des inventaires après décès, 1801-1850, par Thierry Boudignon, avec le concours de Marie-France Nivet et du personnel du Minutier central, 1995-2012 (base de données migrée: voir contexte dans le Plan d’orientation général - Notaires de Paris, guides thématiques du Minutier).
      Date de révision: 2011
      Date de création de la notice: 2009
      inventaire après décès; Boudet, Jean
    - Inventaire après décès de Jean-Baptiste Berger, rue Cassette, n° 5., 19 janvier 1814
      inventaire après décès; Cassette (rue); Berger, Jean-Baptiste
    - Inventaire après décès de Jean-Louis Fontaine, rue Saint-Honoré, n° 67, le 20 janvier 1814., 21 mars 1814
      inventaire après décès; Saint-Honoré (rue); Fontaine, Jean-Louis
    - Inventaire des biens dépendants de la communauté d'entre Claude-Pierre Demay, et de Marguerite-Françoise Feugere, son épouse, rue Grenetat, n° 2., 23 mars 1814
      inventaire; Greneta (rue); Demay, Claude-Pierre; Feugere, Marguerite-Françoise
    - Inventaire après décès de Marie-Anne Ramé, veuve de Louis Fontaine, rue du Cimetière Saint-André des Arcs, n° 3, le 18 mars 1814., 25 avril 1814
      inventaire après décès; Cimetière-Saint-André (rue du); Ramé, Marie-Anne; Fontaine, Louis
    - Inventaire après décès de Jean-Modeste Lacomere, rue Saint-Paxant, n° 5., 26 avril 1814
      inventaire après décès; Saint-Paxent (rue); Lacomere, Jean-Modeste
    - Inventaire après décès de Louis-Augustin Milcent, rue de la Limace, n° 3, le 17 avril 1814., 9 juin 1814
      inventaire après décès; Limace (rue de la); Milcent, Louis-Augustin
    - Inventaire après décès de Marie-Geneviève Charen, veuve en 1ères noces de Jean-François Trahan, et veuve en 2èmes noces de Pierre Lhomme, rue de l'Arbalette, n° 23, le 18 février 1814., 21 juin 1814
      inventaire après décès; Arbalète (rue de l'); Charen, Marie-Geneviève; Lhomme, Pierre; Trahan, Jean-François
    - Inventaire après décès de Anne-Marie Forquenot Delafortelle, divorcée en 1ères noces de Jean-François Le Gros de Mericourt, et épouse en 2èmes noces de Alexandre-Bernard Dubois, rue Neuve Saint-Martin, n° 28., 2 septembre 1814
      inventaire après décès; Neuve-Saint-Martin (rue); Forquenot Delafortelle, Anne-Marie; Dubois, Alexandre-Bernard; Le Gros de Mericourt, Jean-François
    - Inventaire après décès de Angélique Godelart, le 28 août 1814., 7 septembre 1814
      inventaire après décès; Godelart, Angélique
    - Inventaire après décès de Isaac Simon, rue du Grenier Saint-Lazare, n° 16, le 12 septembre 1814., 28 septembre 1814
      inventaire après décès; Grenier-Saint-Lazare (rue du); Simon, Isaac
    - Inventaire après décès de Jean-François Duguet, rue de Viarmes, n° 1, le 27 septembre 1814., 7 octobre 1814
      inventaire après décès; Viarmes (rue de); Duguet, Jean-François
    - Inventaire après décès de Louis-Joseph Thomas, fils, boulevard de ma Madeleine, n° 17, le 30 septembre 1814., 21 octobre 1814
      inventaire après décès; Madeleine (boulevard de la); Thomas, Louis-Joseph
    - Inventaire après décès de Agathe-Geneviève Ezed, épouse de Pierre-Joseph Roulance, rue de la Ville l'Evêque, n° 43, le 24 mars 1814., 30 novembre 1814
      inventaire après décès; Ville-l'Evêque (rue de la); Ezed, Agathe-Geneviève; Roulance, Pierre-Joseph
    - Inventaire après décès de Joseph-Bienaimé Vignon, boulevard des Italiens, n° 24, le 30 janvier 1815., 15 janvier 1815
      inventaire après décès; Italiens (boulevard des); Vignon, Joseph-Bienaimé
    - Inventaire après décès de Denis-Jacques Gabroy, rue de Rohan, n° 24, le 23 janvier 1815., 15 janvier 1815
      inventaire après décès; Rohan (rue de); Gabroy, Denis-Jacques
    - Inventaire après décès de Marguerite-Rose Chevreau, épouse de Pierre-Prix Boudré, à Montreuil, le 4 décembre 1814., 27 avril 1815
      inventaire après décès; Montreuil (Seine-Saint-Denis); Chevreau, Marguerite-Rose; Boudré, Pierre-Prix
    - Inventaire après décès de Marie-Antoine Lavallard, épouse de Adrien-Théodore Buffault, à Versailles, le 20 avril 1815., 13 juin 1815
      inventaire après décès; Versailles (Yvelines); Lavallard, Marie-Antoine; Buffault, Adrien-Théodore
    - Inventaire de la succession de Anne-Marie Mariette de Montgardé, épouse séparée de biens de Anne-Césaire de Beaurepaire, décédée à Versailles, le 28 juillet 1815, rue Satory, n° 120., 16 octobre 1815
      inventaire; partage; Versailles (Yvelines); Mariette de Montgardé, Anne-Marie; Beaurepaire, Anne-Césaire de
    - Inventaire après décès de Pierre-Jacques-René-Gabriel Chardon, rue du Faubourg Saint-Martin, n° 274., 27 novembre 1815
      inventaire après décès; Faubourg-Saint-Martin (rue du); Chardon, Pierre-Jacques-René-Gabriel
    - Inventaire après décès de Jean-Aimé Delacoste, rue Grange aux Belles, n° 26, le 14 novembre 1815., 30 novembre 1815
      inventaire après décès; Grange-aux-Belles (rue de la); Delacoste, Jean-Aimé
    - Inventaire après décès de Louis-Charles Bizoton, à Sainte-Fauste (Indre), le 7 octobre 1815., 1er décembre 1815
      inventaire après décès; Sainte-Fauste (Indre); Bizoton, Louis-Charles
    - Inventaire après décès de Françoise Busson, quai des Orfèvres, n° 54., 29 janvier 1816
      inventaire après décès; Orfèvres (quai des); Busson, Françoise
    - Inventaire après décès de Etienne Indalle dit Droisy, rue du Faubourg Poissonnière, n° 49, le 12 février 1816., 17 février 1816
      inventaire après décès; Poissonnière (faubourg); Indalle dit Droisy, Etienne; Droisy, Etienne
    - Inventaire après décès de Pierre-René-Angélique Thomas, le 13 mai 1813, dans le 5ème arrondissement., 6 avril 1816
      inventaire après décès; Thomas, Pierre-René-Angélique
    - Inventaire après décès de Pierre-Louis Vitry, le 8 avril 1816., 30 avril 1816
      inventaire après décès; Vitry, Pierre-Louis
    - Inventaire après décès de Jonathan de Polier Circeller, en janvier 1816., 31 mai 1816
      inventaire après décès; Polier Corceller, Jonathan de
    - Inventaire après décès de Anne-Madeleine Arnond dit Montsamoy, le 22 mai 1816., 4 juin 1816
      inventaire après décès; Arnond dit Montsamoy, Anne-Madeleine; Montsamoy, Anne-Madeleine
    - Inventaire après décès de Jean-Baptiste-Denis Chevenot, le 22 mai 1816., 30 juillet 1816
      inventaire après décès; Chevenot, Jean-Baptiste-Denis
    - Inventaire après décès de Jean-Jacques Lemarchand, le 30 mars 1817., 4 avril 1817
      inventaire après décès; Lemarchand, Jean-Jacques
    - Inventaire après décès de Geneviève-Denise Yencre, veuve de Nicolas Matte, le 25 mai 1817., 26 juin 1817
      inventaire après décès; Yencre, Geneviève-Denise; Matte, Nicolas
    - Inventaire après décès de François-Gabriel Lavoyepierre, le 1er juin 1817., 15 juillet 1817
      inventaire après décès; Lavoyepierre, François-Gabriel
  - Répertoire. 1818, 2 janvier - 1825, 2 janvier, 2 janvier 1818 - 2 janvier 1825; MC/RE/XVII/10
    - Inventaire après décès de Jean-Louis Davizé, rue de la Juiverie, n° 11., 16 janvier 1818
      MC/RE/XVII/10
      inventaire après décès; Juiverie (rue de la); Davizé, Jean-Louis
    - Inventaire après décès de Denis-Jean Demauroy, le 7 janvier 1818., 16 janvier 1818
      inventaire après décès; Demauroy, Denis-Jean
    - Inventaire après décès de Louis-Henri Leroux, rue du Ponceau, n° 1., 9 mars 1818
      inventaire après décès; Ponceau (rue du); Leroux, Louis-Henri
    - Inventaire après décès de Vincent de Paule Barbier, le 27 mai 1818., 5 juin 1818
      inventaire après décès; Barbier, Vincent de Paule
    - Inventaire après décès de Adrien-Louis Normand, le 15 juillet 1818., 6 août 1818
      inventaire après décès; Normand, Adrien-Louis
    - Inventaire après décès de Pierre-Louis-Amable Langlois, le 1er avril 1818., 17 août 1818
      inventaire après décès; Langlois, Pierre-Louis-Amable
    - Inventaire après décès de Jean-Dominique Ferino, le 24 septembre 1806., 27 août 1818
      inventaire après décès; Ferino, Jean-Dominique
    - Inventaire après décès de Marie-Catherine-Justine Desprez, épouse de Jean-François Maugin, rue Saint-Nicaise, n° 5., 22 septembre 1818
      inventaire après décès; Saint-Nicaise (rue); Desprez, Marie-Catherine-Justine; Maugin, Jean-François
    - Inventaire après décès de Jacques Nicolas, le 17 novembre 1818., 2 décembre 1818
      inventaire après décès; Nicolas, Jacques
    - Inventaire après décès de Jeanne-Marie-Louise Regny, veuve de Jean-François-Marie baron de l'Horme de Lile, à Plombière (Vosges), le 11 juillet 1819., 27 décembre 1819
      inventaire après décès; Regny, Jeanne-Marie-Louise; L'Horme de Lile, Jean-François-Marie de
    - Inventaire après décès de Marie-Joseph-Julie Réaux, épouse de Guillaume Felgères, le 30 novembre 1819., 7 janvier 1820
      inventaire après décès; Réaux, Marie-Joseph-Julie; Felgères, Guillaume
    - Inventaire après décès de Albert-François Palisot, le 30 mars 1820., 7 avril 1820
      inventaire après décès; Palison, Albert-François
    - Inventaire après décès de Anne-Madeleine Chamillart, veuve de Louis-Henri de Villeneuve de Trans, à Montrouge, le 10 avril 1820., 4 mai 1820
      inventaire après décès; Montrouge (Hauts-de-Seine); Chamillart, Anne-Madeleine; Villeneuve de Trans, Louis-Henri de
    - Inventaire après décès de Catherine Beguinot, épouse de Louis-Charles Rousseau, le 25 avril 1820., 15 mai 1820
      inventaire après décès; Beguinot, Catherine; Rousseau, Louis-Charles
    - Inventaire après décès de Pierre-Etienne-Georges Patry, le 8 juillet 1820., 14 juillet 1820
      inventaire après décès; Patry, Pierre-Etienne-Georges
    - Inventaire après décès de Louis Boissonnin, le 7 mai 1820., 8 août 1820
      inventaire après décès; Boissonnin, Louis
    - Inventaire après décès de Anne-Suzanne O'dwyer Lindsay, à Angoulême, le 30 décembre 1820., 5 mars 1821
      inventaire après décès; Angoulême (Charente); O'dwyer Lindsay, Anne-Suzanne
    - Inventaire après décès de Marie-Louise-Julienne Bardou, épouse de Nicolas-Antoine-Augustin May, faubourg Saint-Martin, n° 138., 12 mars 1821
      inventaire après décès; Saint-Martin (faubourg); Bardou, Marie-Louise-Julienne; May, Nicolas-Antoine-Augustin
    - Inventaire après décès de Charles-Adrien Burton, rue Saint-Georges, n° 32., 17 mars 1821
      inventaire après décès; Saint-Georges (rue); Burton, Charles-Adrien
    - Inventaire après décès de Nicolas-Josèphe Besançon, rue de Gaillon, n° 21, le 3 mars 1821., 12 avril 1821
      inventaire après décès; Gaillon (rue); Besançon, Nicolas-Joseph
    - Inventaire après l'interdiction de Jean-Lambert Delport, ébéniste, rue de Charenton, n° 52., 25 mars 1822
      inventaire; Charenton (rue de); Delport, Jean-Lambert; ébéniste
    - Inventaire après décès de Marie-Virginie Rouillier, épouse de Jean Véfour, rue de Rivoli, n° 8., 9 mai 1822
      inventaire après décès; Rivoli (rue de); Rouillier, Marie-Virginie; Véfour, Jean
    - Inventaire après décès de François-Charles des Saint-Pol, rue des Moulins, n° 32., 9 juillet 1822
      inventaire après décès; Moulins (rue des); Saint-Pol, François-Charles de
    - Inventaire après décès de Lazare Nectoux, rue des Batailles, n° 12., 31 juillet 1822
      inventaire après décès; Batailles (rue des); Nectoux, Lazare
    - Inventaire après décès de Jeanne-Cécile-Louise Bourin, épouse de Jacques-Joseph Molinier, rue de La Rochefoucault, n° 4, le 17 juillet 1822., 2 octobre 1822
      inventaire après décès; La-Rochefoucauld (rue de); Bourin, Jeanne-Cécile-Louise; Molinier, Jacques-Joseph
    - Inventaire après décès de Paulin Bailly de Saint-Paulin, rue de l'Odéon, n° 35, le 20 octobre 1822., 4 octobre 1822
      inventaire après décès; Odéon (rue de l'); Bailly de Saint-Paulin, Paulin
    - Inventaire après décès de Georges-Julien-François Dubois de La Touche, rue de Chaillot, n° 105., 30 décembre 1822
      inventaire après décès; Chaillot (rue de); Dubois de La Touche, Georges-Julien-François
    - Inventaire après décès de Louis-Charles-Thomas Webbe, baron et anglais, demeurant à Welford, comté de Northampyon (Angleterre), et résidant à Paris, rue de Provence, n° 17, décédé à Londres, le 26 mars 1823., 5 mai 1823
      inventaire après décès; Londres (Royaume-Uni); Northampton (Royaume-Uni); Provence (rue de); Webbe, Louis-Charles-Thomas
    - Inventaire après décès de Marie-Joséphine Sanier, épouse de Louis-Vincent Lesimple, herboriste, rue des Boucheries, n° 7., 9 juin 1823
      inventaire après décès; Boucheries (rue des); Sanier, Marie-Joséphine; Lesimple, Louis-Vincent; herboriste
    - Inventaire après décès de Jacques-Charles Chambaut, à la Villette, le 31 mai 1823., 3 juillet 1823
      inventaire après décès; La Villette (ancienne commune); Chambaut, Jacques-Charles
    - Inventaire après décès de Louis Cantagrel, rue du Faubourg Saint-Martin, n° 188., 2 octobre 1823
      inventaire après décès; Faubourg-Saint-Martin (rue du); Cantagrel, Louis
    - Inventaire après décès de Jean-Pierre Véfour, demeurant au café de l'Europe, Palais Royal, Galerie de Pierre, n° 108 à 109., 24 novembre 1823
      inventaire après décès; Palais Royal; Véfour, Jean-Pierre
    - Inventaire après décès de Charles-François-Julien Nogues, rue de Chartres, n° 2, le 10 novembre 1823., 9 janvier 1824
      inventaire après décès; Chartres (rue de); Nogues, Charles-François-Julien
    - Inventaire après décès de Jean-Joseph Thomelle, rue des Boucheries Saint-Honoré, n° 11, le 23 février 1824., 17 avril 1824
      inventaire après décès; Boucheries-Saint-Honoré (rue des); Thomelle, Jean-Joseph
    - Inventaire après décès de Marie-Jeanne Lechevalier, veuve en 1ères noces de Joseph-Thomas Bruguière, et épouse en 2èmes noces de Claude-Amable Jusseraud, le 14 juin 1824., 19 juin 1824
      inventaire après décès; Lechevallier, Marie-Jeanne; Jusseraud, Claude-Amable; Bruguière, Joseph-Thomas
    - Inventaire après décès de Jean-Alexis Demay, rue Neuve Saint-Croix, n° 9, le 17 décembre 1824., 22 juin 1824
      inventaire après décès; Demay, Jean-Alexis
    - Inventaire après décès de Louis-Charles Rousseau, le 8 juin 1824., 29 juin 1824
      inventaire après décès; Rousseau, Louis-Charles
  - Répertoire. 1825, 2 janvier - 1832, 20 juin, 2 janvier 1825 - 20 juin 1832; MC/RE/XVII/11
    Répertoire des notaires Auguste-Pierre Leroy (2 janvier 1825-3 octobre 1826), Charles-Georges Clausse (4 octobre 1826-20 juin 1832).
    - Inventaire après décès de Adélaïde-Elisabeth Delacroix, rue Aux Fers, n° 28, épouse de Jean-Pierre Fortier, le 30 décembre 1814., 8 février 1825
      MC/RE/XVII/11
      inventaire après décès; Delacroix, Adélaïde-Elisabeth; Fortier, Jean-Pierre
    - Inventaire après décès de Claude Rabusson, à Vanvres, le 12 décembre 1824., 14 février 1825
      inventaire après décès; Vanves (Hauts-de-Seine); Rabusson, Claude
    - Inventaire après décès de Anne-Elise Lamy, épouse de Gabriel-Jean-Jacques Lange, le 22 mars 1824., 22 février 1825
      inventaire après décès; Lamy, Anne-Elise; Lange, Gabriel-Jean-Jacques
    - Inventaire après décès de Anne-Louise Bocciardi, épouse de Honoré-Jean-Baptiste Demay, rue du Ponceau, n° 29, le 29 mars 1825., 9 mai 1825
      inventaire après décès; Ponceau (rue du); Bocciardi, Anne-Louis; Demay, Honoré-Jean-Baptiste
    - Inventaire après décès de Antoinette-Louise-Euphrasie, Lefebvre, épouse de Jean-Baptiste Laffitte, rue Blanche, n° 15., 19 mai 1825
      inventaire après décès; Blanche (rue); Lefebvre, Antoinette-Louise-Euphrasie; Laffitte, Jean-Baptiste
    - Inventaire après décès de Jean-Xavier Boullenger-Mézilcourt, avenue de Bellevue, n° 3, le 19 juillet 1825., 18 août 1825
      inventaire après décès; Meudon (Hauts-de-Seine); Boullenger-Mézilcourt, Jean-Xavier
    - Inventaire après décès de Marie-Madeleine Lejeune, veuve de Albert-François Palisot, rue Meslé, n° 46, le 2 février 1826., 21 février 1826
      inventaire après décès; Meslay (rue); Lejeune, Marie-Madeleine; Palisot, Albert-François
    - Inventaire après décès de Madeleine-Edmée Lenoir dite Duclos, à Versailles (Yvelines), le 23 mars 1826., 29 mars 1826
      inventaire après décès; Versailles (Yvelines); Lenoir, Madeleine Edmée; Duclos, Madeleine Edmée
    - Inventaire après décès de Marie-Anne-Madeleine Noël, veuve de Louis-Joseph Gonnet, rue du Roi de Sicile, n° 25, le 1er septembre 1825., 8 mai 1826
      inventaire après décès; Roi-de-Sicile (rue du); Noël, Marie-Anne-Madeleine; Gonnet, Louis-Joseph
    - Inventaire après décès de Catherine-Louise Desanto Domingue, épouse de Louis-François Chamillart, marquis de La Suze, rue Saint-Thomas du Louvre, n° 28, le 11 avril 1826., 10 mai 1826
      inventaire après décès; Saint-Thomas-du-Louvre (rue); Desanto Domingue, Catherine-Louise; Chamillart de Lasuze, Louis-François
    - Inventaire après décès de Catherine Schmidt, le 7 juillet 1822, et de Pierre-Maximilien-Stanislas Deschamps, son époux, aussi décédé le 31 janvier 1826., 30 mai 1826
      inventaire après décès; Schmidt, Catherine; Deschamps, Pierre-Maximilien-Stanislas
    - Inventaire après décès de Marie-Adélaïde Davizé, épouse de Pierre-Alexandre Pringuet, rue Française, n° 7, le 15 mai 1826., 22 juin 1826
      inventaire après décès; Française (rue); Davizé, Marie-Adélaïde; Pringuet, Pierre-Alexandre